臺灣高等法院臺中分院刑事判決　　　　　民國九十一年度上易字第一九○三號
　　上　訴　人
　　即　被　告　己○○
　　上　訴　人
　　即　被　告　戊○○
右上訴人等因傷害案件，不服臺灣彰化地方法院中華民國九十一年八月六日第一審判
決（民國九十一年度易字第六三一號，起訴案號：臺灣彰化地方法院檢察署民國九十
年度偵字第六四六一號），提起上訴，本院判決如左：
    主  文
上訴駁回。
    事  實
一、己○○、戊○○父子與丙○○（經原審法院判處有期徒刑三月，如易科罰金以三
    百元折算一日確定）為鄰居，其間曾因細故而時有糾紛，後於民國九十年六月十
    二日晚上十時三十分許，在彰化縣埤頭鄉○○村○○路四十一之一號路口，丙○○又與己○○發生衝突，戊○○見狀前去查看，丙○○遂基於普通傷害之概括犯
    意，持地上所拾獲之鐵管毆打戊○○，戊○○將該鐵管搶下，二人即發生扭打，
    而互有受傷，後經人將其二人拉開，丙○○即又追打欲報警之乙○○（戊○○之
    母），致戊○○受有左胸部、左前臂挫傷等傷害，乙○○則受有右手臂挫傷之傷
    害；乙○○之夫己○○見狀，遂基於普通傷害之概括犯意，徒手毆打丙○○，且
    當丙○○之父丁○○前來勸架時，又徒手毆打丁○○胸部，丁○○當場倒地，致
    丙○○受有右前胸六公分擦傷、右肩擦傷、左肘腫脹、左下臂擦傷等傷害；丁○○受有胸部、左上肢挫傷等傷害。
二、案經被害人戊○○、乙○○、丙○○、丁○○訴由彰化縣警察局北斗分局報告臺
    灣彰化地方法院檢察署檢察官偵查起訴。
    理  由
一、原審法院及本院審理中，訊據上訴人即被告戊○○雖坦承有於上開時、地，因細
    故遭丙○○持鐵管攻擊，伊有與丙○○爭搶鐵管而發生拉扯等情，然其否認有與
    被告丙○○發生扭打，辯說：係丙○○自己在挑釁，伊並未毆打丙○○等語；而
    上訴人即被告己○○雖也不否認有與丙○○發生衝突，且其要報警時，丁○○有
    阻止其報警之事實，惟其亦否認有毆打丁○○、丙○○父子，辯稱：伊並未毆打
    其二人，丁○○是自己跌倒受傷的等語。
二、惟查：被告戊○○確有於上述時、地，因被丙○○持鐵管攻擊，而與丙○○發生
    互毆，業據告訴人即同案被告丙○○指述甚詳，且其於警訊時亦曾自白確有因上
    述原故與丙○○互毆明確；又現場目擊證人羅錦和於警訊時亦證稱：確有見到戊○○、丙○○二人於上述時、地發生互毆之事實，而其於原審法院審理時，亦結
    證其二人當時確有發生拉扯及爭搶鐵管，是被告戊○○應有在遭受攻擊下，與丙○○互毆成傷，至屬無誤。
三、又查被告己○○確有於上述時、地，毆打丁○○父子之事實，業據告訴人丁○○
    、丙○○指述明確，又同案被告即其子戊○○於警訊時亦供承：其父己○○係見
    丙○○毆打其母乙○○，始毆打丙○○等語，則被告己○○當時應確有毆打丙○○之事實無誤；再告訴人丁○○指稱其有遭己○○毆打，而被告己○○亦不否認
    當時伊係要打電話報警，遭丁○○阻止，則依當時混亂之情況，與其當時情緒之
    高亢等狀態，其當非僅僅被丁○○阻止後即就罷，則告訴人丁○○指述有遭被告
    己○○毆打成傷之事實，應非誣指。此外，復有丁○○父子提出之診斷證明書各
    一紙附卷可憑，是其普通傷害之犯行亦堪認定，應與戊○○併依法予以論科。至
    告訴人丁○○及告訴人即被告楊清福在原審法院並無撤回告訴，只是說要和解，
    業據被告戊○○在本院審理中供明在卷，併予明。
四、核被告戊○○、己○○所為，均係犯刑法第二百七十七條第一項之普通傷害罪。
    被告己○○先後二次傷害犯行，均時間緊接，所犯構成要件相同，顯均係基於概
    括犯意為之，皆應依連續犯之規定論以一罪，並均依法加重其刑。原審法院分別
    審酌被告等二人與判刑確定被告丙○○犯罪之動機、目的、方法、手段、品行、
    所生危害，其等相鄰而居，確不知睦鄰之道，一再因細故而發生衝突，並衍生家
    庭間之集體暴力，其等之心態及做法均值非議，又本件係因判刑確定被告丙○○
    先動手打人所引起，其責任較重，暨其等犯後態度等一切情狀，適用刑事訴訟法
    第二百九十九條第一項前段，刑法第五十六條，第二百七十七條第一項，第四十
    一條第一項、罰金罰鍰提高標準條例第一條前段、第二條之規定，判決被告己○○連續傷害人之身體罪，量處拘役肆拾日，並諭知如易科罰金，以佰元折算壹
    日。被告戊○○傷害人之身體罪，量處拘役貳拾日，並諭知如易科罰金，以佰
    元折算壹日。認事用法，均無不合，量刑亦屬適當。被告戊○○、己○○上訴意
    旨仍執前揭各辯解，飾詞否認犯罪，均經詳核為無理由，應予駁回。
五、據上論結：應依刑事訴訟法第三百六十八條，判決如主文。
本案經檢察官甲○○到庭執行職務。
中      華      民      國　  九十一     年     十一      月    十九    日
                                   臺灣高等法院臺中分院刑事第一庭
                                   　　　審判長法  官　陳　紀　綱
                                   　　　　　　法　官　陳　登　源
                                   　　　　　　法　官  方  艤  駐
右正本證明與原本無異。
不得上訴。
                                               書記官　江　玉　萍
中      華      民      國　  九十一     年     十一      月    二十    日
附錄本案論罪科刑法條：
刑法第二百七十七條第一項
傷害人之身體或健康者，處三年以下有期徒刑，拘役或一千元以下罰金。
                                                              　　　　　Ａ
